臺灣板橋地方法院刑事判決　　　　　　　　　　　　九十二年度訴字第二四九０號
　　公　訴　人　臺灣板橋地方法院檢察署檢察官
　　被　　　告　乙○○
　　　　　　　　丙○○
　　　　　　　　丁○○
右列被告因詐欺等案件，經檢察官提起公訴（九十一年度偵字第一一八九三、九十二
年度偵字第一六七六一號），被告於準備程序進行中就被訴事實為有罪之陳述，經告
知簡式審判程序之旨，並聽取當事人之意見後，本院裁定由受命法官獨任進行簡式審
判程序，判決如左：
        主  文
乙○○共同行使偽造私文書，足以生損害於他人，累犯，處有期徒刑肆月，如易科罰
金，以佰元折算壹日。
丙○○共同行使偽造私文書，足以生損害於他人，處有期徒刑月，如易科罰金，以
佰元折算壹日。
丁○○共同行使偽造私文書，足以生損害於他人，處有期徒刑月，如易科罰金，以
佰元折算壹日，緩刑貳年。
        事實及理由
一、犯罪事實：
    乙○○（曾於民國八十七年間因賭博案件，經臺灣高等法院以八十七年度上易字
    第六四０六號判決判處有期徒刑六月確定，於八十八年五月七日執行完畢）、丙○○、丁○○均明知其本身債信不佳，且均未在任何公司任職，並無扣繳憑單或
    薪資證明，無法申辦信用卡，因見報紙所刊登代辦信用卡之分類廣告，竟基於意
    圖為自己不法利益之概括犯意與行使偽造私文書之犯意，分別於九十一年三、四
    月間，提供自己之身分資料交給設於臺北縣永和市○○路○段五六號二樓之二六
    名家理財諮詢管理顧問公司（負責人為甲○○《另結》），由與其各有行使偽造
    私文書犯意聯絡之甲○○在不詳地點偽造乙○○於嘉升鋼模有限公司之九十年度
    扣繳憑單、丙○○於冠助科技股份有限公司之九十年度扣繳憑單、丁○○於至偉
    企業股份有限公司之九十年度扣繳憑單等私文書，並持該偽造之扣繳憑單連同乙○○、丙○○、丁○○之國民
    業銀行（乙○○部分）、中華商業銀行（丙○○部分）、第一商業銀行（丁○○
    部分）申請辦理信用卡而共同行使之，至使各該發卡銀行誤信申請人有相當之資
    力而核發信用卡，足生損害於發卡銀行即台新國際商業銀行、中華商業銀行、第
    一商業銀行核發信用卡之正確性。乙○○、丙○○、丁○○於分別取得台新國際
    商業銀行、中華商業銀行、第一商業銀行所核發之信用卡後，即持信用卡連續至
    特約商店刷卡消費，經特約商店將持卡人消費之簽帳單陸續送交聯合信用卡中心
    轉送至各發卡銀行，各發卡銀行誤信日後持卡人一定依約償還，而分別連續陷於
    錯誤代持卡人墊付價款與特約商店，持卡人即乙○○因而詐得相當於新台幣（下
    同）三萬六千零三十四元（起訴書誤載為三萬六千零三十九元）之不法利益、丙○○詐得相當於四萬一千七百七十四元之不法利益、丁○○則詐得相當於三萬九
    千一百八十元之不法利益。
二、證據名稱：
    (1)被告乙○○、丙○○、丁○○於本院審理時之自白、
    (2)中華商業銀行信用卡部九十一年十二月三十日（九一）中銀卡字第九一０二六
      七號函、
    (3)台新銀行信用卡事業處九十一年十二月十日台新信卡字第九一０三四七號函、
    (4)第一商業銀行九十一年十一月二十七日（九一）一總卡業字第一一二三０號函
      、
    (5)第一商業銀行九十三年三月二十二日（九三）一總卡業字第０二八００號函檢
      附之持卡人（即被告丁○○）資料清單、信用卡申請書、偽造之至偉企業股份
      有限公司扣繳憑單、
    (6)台新國際商業銀行九十三年三月十八日台新信卡字第九三０一一０號函檢附之
      （被告乙○○）信用卡申請書、信用卡消費明細、偽造之嘉升鋼模有限公司扣
      繳憑單、
    (7)中華商業銀行信用卡部九十三年四月二十二日（九三）中銀卡字第九三０二０
      ０號函檢附之（被告丙○○）信用卡申請書、偽造之冠助科技股份有限公司扣
      繳憑單、交易明細。
三、查被告乙○○有如事實欄所載之刑之執行紀錄，有臺灣高等法院被告全國前案紀
    錄表在卷可稽，其受有期徒刑執行完畢，五年以內再犯本件有期徒刑以上之罪，
    為累犯，應依刑法第四十七條規定加重其刑。爰審酌被告之素行、犯罪之動機、
    目的、手段、所生危害及犯罪後態度等一切情狀，分別量處如主文所示之刑，並
    均諭知易科罰金之折算標準。又被告丁○○未曾受有期徒刑以上刑之宣告，有臺
    灣高等法院被告全國前案紀錄表在卷可稽，因一時失慮，偶罹刑典，事後已坦承
　　犯行，深具悔意，經此刑之宣告後，應知警惕而無再犯之虞，本院因認暫不執行
　  其刑為當，予以宣告緩刑二年，以啟自新。
四、應適用之法條：
    依刑事訴訟法第二百九十九條第一項前段、第二百七十三條之一第一項、第三百
    條、第三百十條之二、第四百五十四條第一項，刑法第二十八條、第五十六條、
    第二百十條、第二百十六條、第三百三十九條第二項、第五十五條、第四十七條
    、第四十一條第一項前段、第七十四條第一款，罰金罰鍰提高標準條例第一條前
    段、第二條，判決如主文。
四、如不服本判決，得自收受送達之翌日起十日內向本院提出上訴狀，上訴於本院第
    二審合議庭（須附繕本）。
本案經檢察官許智評到庭執行職務
中       華       民      國      九十三     年     七    月      一    日
                                  臺灣板橋地方法院刑事第一庭
                                          法　官  李  幼  妃
右正本證明與原本無異。
                                          書記官  強  梅  芳
中　　　華　　　民　　　國　　九十三　　年　　　七　　　月　　　五　　日
附錄論罪法條：
中華民國刑法第二百十條
(偽造變造私文書罪)
偽造、變造私文書，足以生損害於公眾或他人者，處五年以下有期徒刑。
中華民國刑法第二百一十六條
(行使偽造變造或登載不實之文書罪)
行使第二百十條至第二百十五條之文書者，依偽造、變造文書或登載不實
事項或使登載不實事項之規定處斷。
中華民國刑法第三百三十九條
(普通詐欺罪)
意圖為自己或第三人不法之所有，以詐術使人將本人或第三人之物交付者
，處五年以下有期徒刑、拘役或科或併科一千元以下罰金。
以前項方法得財產上不法之利益或使第三人得之者，亦同。
前二項之未遂犯罰之。
